【裁判字號】    89,台上,205
【裁判日期】    890113
【裁判案由】    準強盜
【裁判全文】
最高法院刑事判決                                八十九年度台上字第二○五號
    上  訴  人  甲○○
右上訴人因準強盜案件，不服台灣高等法院台南分院中華民國八十八年十月六日第二
審判決（八十八年度上訴字第八五九號，起訴案號：台灣嘉義地方法院檢察署八十八
年度偵字第一二四二號），提起上訴，本院判決如左：
    主  文
上訴駁回。
    理  由
按刑事訴訟法第三百七十七條規定，上訴於第三審法院，非以判決違背法令為理由，
不得為之。是提起第三審上訴，應以原判決違背法令為理由，係屬法定要件。如果上
訴理由狀並未依據卷內訴訟資料，具體指摘原判決不適用何種法則或如何適用不當，
或所指摘原判決違法情事，顯與法律規定得為第三審上訴理由之違法情形，不相適合
時，均應認其上訴為違背法律上之程式，予以駁回。本件原判決綜合調查證據之結果
，認上訴人甲○○犯有刑法第三百二十九條竊盜，因防護贓物、脫免逮捕而當場施以
強暴罪（為累犯）之事實，因認第一審判決論上訴人以上開罪名，依刑法第三百二十
八條第一項所定刑度，並依同法第四十七條累犯之規定加重其刑後，量處有期徒刑
年陸月，為無不合，予以維持，駁回上訴人在第二審之上訴，已詳認定犯罪事實之
依據及憑以認定之理由，並對上訴人否認犯罪之辯詞，如何不足採信，均已依據卷內
資料予以指駁及說明，從形式上觀察，原判決並無違背法令情形。上訴意旨謂：上訴
人駕駛贓車離去之前，被害人黃淑珍已站在贓車前與上訴人談話，談話後，上訴人更
從贓車上卸下部分鋼筋（按亦屬贓物），僅在另一被害人吳昶穎打電話叫人來，上訴
人才趕緊要離開，乃先倒車避開黃淑珍，並非直接加速衝撞黃淑珍。又自卷內照片觀
察，上訴人所駕駛贓車僅側面有些許擦痕，可見上訴人亦非故意衝撞吳昶穎所駕駛小
貨車，在在均足以證明上訴人並未故意對黃淑珍、吳昶穎為強暴行為，原判決仍論處
上訴人準強盜罪刑，殊有未當等語，係就原判決已詳為論斷與說明之事項，再為事實
上之爭執，殊非適法之第三審上訴理由。又上訴人與其孿生兄弟黃慶全竊取鋼筋得手
後，旋被發覺，上訴人為防護贓物及脫免逮捕，乃單獨起意駕駛前此竊得之大貨車，
先後衝撞黃淑珍、吳昶穎，原判決理由二(一)至(五)已詳述其調查審認之結果，核屬事實
審法院採證認事職權之適法行使，既無違經驗法則及論理法則，不能任指為違法。從
而，原判決維持第一審論處上訴人準強盜罪刑之判決，適用法則洵無違誤。此外，上
訴人徒憑己意，對原審職權之適法行使及原判決理由已詳為論斷之事項，任意爭辯，
顯與法定上訴第三審之形式要件不符，其上訴違背法律上之程式，應予駁回。
據上論結，應依刑事訴訟法第三百九十五條前段，判決如主文。
中      華      民      國    八十九    年      一      月     十三     日
                              最高法院刑事第七庭
                                  審判長法官  謝  家  鶴
                                        法官  洪  文  章
                                        法官  陳  世  淙
                                        法官  洪  佳  濱
                                        法官  陳  正  庸
      右正本證明與原本無異
                                              書  記  官
中      華      民      國    八十九    年      一      月    二十六    日


司法院資訊處製作；財團法人民間司法改革基金會備份。
